【裁判字號】    91,重訴,69
【裁判日期】    920826
【裁判案由】    清償債務
【裁判全文】
臺灣宜蘭地方法院民事判決  九十一年度重訴字第六九號
    原      告  乙○○
    訴訟代理人  王進佳律師
                謝仲瑜律師
    被      告  介興營造廠股份有限公司
    法定代理人  甲○○
    訴訟代理人  徐正坤律師
                            送達代收人：林麗珍律師
右當事人間請求清償債務事件，本院判決如左：
    主    文
原告之訴及假執行之聲請均駁回。
訴訟費用由原告負擔。
    事    實
甲、原告方面：
    原告未於最後言詞辯論期日到場，據其之前到場及提出之書狀所為聲明及陳述略
    以：
一、聲明：
（一）被告應給付原告新臺幣（下同）一億六千九百九十二萬四千九百九十一元，及
      自民國八十九年十月八日起至清償日止，按週年利率百分之五計算之利息。
（二）願供擔保，請求准為假執行之宣告。
二、陳述：
（一）緣訴外人國開營造股份有限公司（下稱國開公司）與被告先後就多項工程訂有
      共同合作協議書及工程事務委任處理契約書，由國開公司對被告就各項工程項
      目共同出資承攬並配合施工，其工程名稱（以下合稱系爭六項工程）如左：
  １、東部鐵路改善北迴雙線N17﹢400N20﹢040（含南澳站場）路基橋涵工程（下稱
      南澳路基工程）。
  ２、東部鐵路改善北迴雙線新東澳隧道新建工程（下稱東澳隧道工程）。
  ３、北宜高速公路第四標工程坪林隧道西洞口隧道開挖、襯砌及機電預埋管線等工
      程（下稱坪林隧道西洞口隧道工程）。
  ４、北迴雙線新東澳北溪橋新建工程（下稱北溪穚工程）。
  ５、北迴新線和平至崇德間無道碴防震軌道工程（下稱無道碴軌道工程）。
  ６、北宜高速公路第四標工程坪林隧道西洞口主坑隧道開挖、襯砌及機電預埋管線
      （東行線STA.28K+777±~31K230﹢-；西行線STA.28K﹢759±~31K+230﹢-）等
      工作（下稱坪林隧道西洞口主坑隧道工程）。
（二）依國開公司與被告就前開六項工程所訂共同合作協議書及細則，及工程事務委
      任處理契約書之約定，大致約定合作方式為：國開公司與被告組織共同企業體
      聯合承攬前開各工程（共同合作協議書第一條），以被告為企業體之代表人（
      共同合作協議書第六條），被告與國開公司出資比例為各百分之五十（共同合
      作協議書第八條）盈虧依前開比例負擔及分配（共同合作協議書第十三、十四
      條）。旋國開公司即依合作協議於八十七年八月份開始陸續撥款予被告履行出
      資義務，前後計撥款一億四千零七十五萬元。然嗣後被告一直未能提供前開合
      作承攬工程之損益推定及收支明細等資料，致國開公司心生疑慮，屢次要求被
      告提供亦遭拒絕，國開公司不得已乃於八十九年六月二十三日委託律師以台北
      仁愛郵局第四八二號存證信函要求被告提供前開資料，但被告仍拒絕提供，國
      開公司迫於無奈，只得於八十九年十月八日再委請律師存證信函解除與被告間
      所有合約，並請求被告返還出資額。
（三）另技術服務費共計一千九百九十二萬四千九百九十一元，皆係根據各該工程之
      工程事務處理委任契約書，而由國開公司提供技術支援及代為棄置渣料、分攤
      勞健保費用等所得請求之款項。國開公司並已就各該款項分別開具發票在案，
      被告依工程事務委任契約書第四條第一項「就乙方（即國開公司）派駐工地支
      援人員之人事費用及機具，由乙方依雙方議訂之金額計算，每月開立發票請款
      ，甲方應於七日內支付即期票或匯票。」之約定，給付國開公司。然經國開公
      司於八十九年十月八日以存證信函定期催告被告給付，亦未獲置理。
（四）依前所述，國開公司已解除與被告間所有合約，自應返還出資額予國開公司，
      並給付國開公司前開技術支援等費用。今國開公司既已將上開債權全數轉讓予
      原告，並經國開公司於九十一年五月四日以台北郵局第一０００九號存證信函
      通知被告，原告自得以債權人身分向被告為請求。且被告與國開公司間之共同
      合作協議書及工程事務委任處理契約書，既於八十九年十月八日解除，依民法
      第二百五十九條之規定，被告自應自八十九年十月八日受催告之日起，負遲延
      責任。為此依民法第二百九十四條、二百九十五條、二百九十七條、一百七十
      九條及二百五十九條，請求被告給付如訴之聲明所示之金額及遲延利息。
三、證據：提出臺北仁愛路郵局（24支）郵局第六二九號存證信函、臺北郵局第一０
    ００九號存證信函、系爭六項工程之共同合作協議書及工程事務委任契約書、台
    北仁愛郵局（24支）郵局第四八二號存證信函各一件及國開公司出資明細及匯款
    統計資料暨相關匯款出資料、被告應支付之技術協力費、渣料棄置工資及分擔之
    勞健保費用之細目及相關發票及催繳文件。
乙、被告方面：
一、聲明：
（一）請求駁回原告之訴。
（二）如受不利判決，願供擔保，請准免為假執行。
二、陳述：
（一）被告不爭執與國開公司間，就系爭六件工程訂有共同合作協議書及工程事務處
      理委任契約書。然各該共同合作協議書第十五條，均約定「本協議書規定之權
      利與義務不得讓與第三人」，工程事務處理委任契約書第十一條亦規定「非經
      甲、乙雙方互相同意，各自不得將本契約權利義務轉讓給第三人」。是以被告
      與國開公司間既有上開債權不得轉讓之特約，則依民法第二百九十四條第一項
      第二款之規定，不生債權移轉之效力，原告主張受讓國開公司之債權，而起訴
      請求被告返還出資或給付費用，均無理由。
（二）又被告與國開公司間就前開六項工程之聯合承攬關係，因國開公司拒絕依共同
      合作協議書細則第十一條之約定，履行出資百分之五十之義務，經被告於八十
      九年六月七日委請律師發函解除雙方關於北宜高速公路第四標之二項工程（即
      坪林隧道西洞口主坑隧道工程及坪林隧道西洞口工程，下稱坪林隧道二工程）
      之聯合承攬關係，國開公司亦八十九年六月二十三日委請律師以存證信函函覆
      同意解除該二項工程之契約關係。國開公司更自八十九年六月十六日起即撤回
      就系爭六項工程所派遣之工程人員並資遣財務人員，顯見國開公司就其餘四項
      工程亦無繼續履行之意願，被告乃於八十九年六月三十日即委請律師發函予國
      開公司同意終止其餘四項工程之聯合承攬關係，國開公司亦於八十九年八月十
      日委由律師以存證信函主張解除其餘四項工程之合作關係，足見系爭六項工程
      之聯合承攬關係及工作事務處理委任契約均已解除或終止。依共同合作協議書
      第十二條約定，結算應於工程完峻時始為之，結算後若有虧損時，依協議書第
      十四條規定，其權利義務應依協議書第十六條定之，即：退出織組成員的出資
      於結算時退還。但結算後有虧損時，從退出組織成員的出資扣除該成員退出前
      應負擔的金額後，方將餘額退還（第十二條第四項），結算後有盈餘時，此盈
      餘不分配與退出組織組成員（第十六條第五項）。換言之，國開公司退出合作
      組織時，雖有累計出資一億二千萬元，惟該出資額非俟工程竣工進行結算，尚
      無出資返還請求權。且該出資尚須抵充結算虧損，非俟竣工結算不能確定出資
      額扣抵虧損後是否尚有餘額。故國開公司對被告並無任何出資返還請求權，原
      告自無從受讓。至於原告主張被告與國開公司間僅約定禁止轉讓「本契約」之
      權利，解除契約後之回復原狀請求權、不當得利或損害賠償請求權不在禁止之
      範圍云云。然被告與國開公司間約定契約所生權利義務均不得讓與第三人，其
      約定目的在於聯合承攬契約當事人之特殊信賴關係，蓋聯合承攬契約之契約當
      事人均不僅承擔自己之工程履約風險，且須擔其他聯合承攬人之風險，始有此
      項禁止債權讓與之約定。故縱使為系爭六項工程契約經解除或終止，其後所生
      回復原狀、不當得利或損害賠償請求權，亦均屬原契約所生之債權或原契約之
      變形，仍應受被告與國開公司間特約之限制，而應適用或類推適用民法第二百
      九十四條第一項第二款之規定。故國開公司與原告間之債權讓與行為不生債權
      移轉之效力，原告之請求均無理由。
（三）被告依約雖無提前結算之義務，然曾因國開公司面臨財務危機亟待處理，而提
      供截至九十一年九月之損益情形供該公司參考，依該計算結果，上開工程算至
      九十一年九月為止，僅坪林隧道工程二項工程已累計虧損四億三千八百八十三
      萬四千二百零五元，依約國開公司應負擔半數之虧損即二億餘元，已逾國開公
      司之出資，故國開公司對被告並無任何債權存在。
（四）至原告主張被告應給付技術支援等費用合計一千九百九十二萬四千九百九十一
      元部分云云，依國開公司前開八十九年八月十日來函僅主張被告尚有技術協力
      服務費、勞健保費及渣料棄置工費等計一千六百四十三萬九千六百七十一元未
      付，然國開公司自八十九年六月十六日起即已撤回系爭六項工程所派遣之工程
      人員並退出聯合承攬，何來增加之技術協力服務費等費用？且國開公司嗣於九
      十一年五月四日通知被告債權讓與原告之存證信函中擴張技術協力服務費等為
      一千九百餘萬元，足證其金額並非實在亦無任何依據，被告否認之。且國開公
      司自始至終僅提出請款發票，並未舉其他事證證明確已提供該項服務或工作，
      其報酬請求權之依據為何，是否確已支付該等費用，所支付費用是否與系爭六
      項工程相關等等，均無法查證，被告自無由平白給付。又退萬步言，被告縱有
      任何應付未付款，經與被告對國開公司之代墊款債權及損害賠償抵銷後，國開
      公司對被告亦無任何債權存在。
三、證據：提出國開公司八十九年五月十六日（八九）國管字第０五００四號函、聖
          青法律事務所八十九年六月七日（八九）聖青字第０六０五號函、臺北仁
          愛路（24支）郵局第四八二號存證信函、備忘錄、聖青法律事務所八十九
          年六月三十日（八九）聖青字第０六二七號函、臺北仁愛路（24支）郵局
          第六二九號存證信函、聖青法律事務所八十九年九月十四日（八九）聖青
          字第０九０四號函、坪林隧道（354C）累計損益表、坪林隧道（385C）累
          計損益表、資產負債表各一件。
    理    由
甲、程序方面：
一、原告起訴時，被告之法定代理人原為李汪賢，於訴訟程序進行中變更為甲○○，
    有被告提出之股份有限公司變更登記表一件可按，被告聲明由甲○○承受訴訟，
    即屬合法，應予准許。
二、本件原告未於最後言詞辯論期日到場，核無民事訴訟法第三百八十六條各款所列
    情形，爰依被告之聲請，由其一造辯論而為判決。
乙、實體方面：
一、原告主張被告與訴外人國開公司間，曾先後就系爭六件工程定有訂有共同合作協
    議書及工程事務委任處理契約書，由國開公司對被告就各項工程項共同出資承攬
    並配合施工，出資比例為被告與國開公司各百分之五十，盈虧依前開比例負擔及
    分配。旋國開公司即依合作協議於八十七年八月份開始陸續撥款一億四千零七十
    五萬元。然嗣後被告一直未能提供前開合作承攬工程之損益推定及收支明細等資
    料，致國開公司心生疑慮，屢次要求被告提供亦遭拒絕，國開公司不得已乃於八
    十九年六月二十三日委託律師以台北仁愛路（24支）郵局第四八二號存證信函要
    求被告提供前開資料，但被告仍拒絕提供，國開公司迫於無奈，只得於八十九年
    十月八日再委請律師以存證信函解除與被告間所有合約，並請求被告返還前開出
    資額。另技術服務費共計一千九百九十二萬四千九百九十一元，皆係根據各該工
    程之工程事務處理委任契約書，而由國開公司提供技術支援及代為棄置渣料、分
    攤勞健保費用等所得請求之款項。國開公司並已就各該款項分別開具發票在案，
    然被告遲支給付國開公司，經國開公司於八十九年十月八日以存證信函定期催告
    被告給付，亦未獲置理。今國開公司已將前開出資額債權及技術服務費債權全數
    移轉予原告，並經國開公司於九十一年五月四日以臺北郵局第一０００九號存證
    信函通知被告債權移轉之事實，原告自得以債權人身分向被告為請求。為此依民
    法第二百九十四條、二百九十五條、二百九十七條、一百七十九條及二百五十九
    條，請求被告給付如訴之聲明所示之金額及遲延利息。
二、被告則對於與國開公司間就系爭六項工程訂有共同合作協議書及工程事務委任處
    理契約書之事實，及嗣後該等契約均經被告與國開公司合意解除或終止等情並不
    爭執，然依各該共同合作協議書第十五條，均約定「本協議書規定之權利與義務
    不得讓與第三人」，工程事務處理委任契約書第十一條亦規定「非經甲、乙雙方
    互相同意，各自不得將本契約權利義務轉讓給第三人」。是以被告與國開公司間
    既有上開債權不得轉讓之特約，則依民法第二百九十四條第一項第二款之規定，
    不生債權移轉之效力，原告主張受讓國開公司之債權，而起訴請求被告返還出資
    或給付費用，均無理由。況依共同合作協議書第十二條約定，結算應於工程完峻
    時始為之，結算後若有虧損時，依協議書第十四條規定，其權利義務應依協議書
    第十六條定之，即：退出織組成員的出資於結算時退還。但結算後有虧損時，從
    退出組織成員的出資扣除該成員退出前應負擔的金額後，方將餘額退還，結算後
    有盈餘時，此盈餘不分配與退出組織組成員。故國開公司退出合作組織時，雖有
    累計出資一億二千萬元，惟該出資額非俟工程竣工進行結算，尚無出資返還請求
    權。且該出資尚須抵充結算虧損，截至九十一年九月間，僅坪林隧道工程二項工
    程即已累計虧損四億三千八百八十三萬四千二百零五元，依約國開公司應負擔半
    數之虧損即二億餘元，已逾國開公司之出資，故國開公司對被告並無任何債權存
    在，原告自無從受讓。至於原告主張被告與國開公司間解除契約後之回復原狀請
    求權、不當得利或損害賠償請求權不在禁止轉讓之範圍云云。然被告與國開公司
    間約定契約所生權利義務均不得讓與第三人，其約定目的在於聯合承攬契約當事
    人之特殊信賴關係，蓋聯合承攬契約之契約當事人均不僅承擔自己之工程履約風
    險，且須擔其他聯合承攬人之風險，始有此項禁止債權讓與之約定。故縱使為系
    爭六項工程契約解除或終止契約後所生回復原狀、不當得利或損害賠償請求權，
    亦均屬原契約所生之債權或原契約之變形，仍應受被告與國開公司間特約之限制
    ，而應適用或類推適用民法第二百九十四條第一項第二款之規定，故國開公司與
    原告間之債權讓與行為不生債權移轉之效力，原告之請求均無理由。於至原告主
    張被告應給付技術支援等費用合計一千九百九十二萬四千九百九十一元部分，與
    國開公司之前所催告之金額不同，且僅提出請款發票，然並未證明確已支付該等
    費用，亦未證明與系爭六項工程有何關聯，則其請求之金額顯非實在亦無任何依
    據，被告否認之。退萬步言，縱被告有任何應付未付之款項，經與被告對國開公
    司之代墊款債權及損害賠償相抵後，國開公司對被告亦已無任何債權存在等語，
    資為抗辯。
三、本件兩造就被告與國開公司間曾就系爭六項工程訂有共同合作協議書及工程事務
    委任處理契約書，及嗣後該等契約均經被告與國開公司合意解除或終止，暨國開
    公司於九十一年五月四日以台北郵局第一０００九號存證信函通知被告將系爭六
    項工程之出資額及工程事務處理費用債權移轉予原告等事實，均無爭執，並有原
    告提出之系爭六項工程之共同合作協議書、工程事務委任處理契約書、臺北仁愛
    路郵局（24支）郵局第六二九號存證信函、臺北郵局第一０００九號存證信函、
    台北仁愛郵局二十四支局第四八二號存證信函各一件及被告提出之國開公司八十
    九年五月十六日（八九）國管字第０五００四號函、聖青法律事務所八十九年六
    月七日（八九）聖青字第０六０五號函、臺北仁愛路（24支）郵局第四八二號存
    證信函、備忘錄、聖青法律事務所八十九年六月三十日（八九）聖青字第０六二
    七號函、臺北仁愛路（24支）郵局第六二九號存證信函、聖青法律事務所八十九
    年九月十四日（八九）聖青字第０九０四號函各一件為證。查依前開國開公司與
    被告間往來之存證信函及律師函所示：
（一）國開公司以八十九年五月十六日（八九）國管字第０五００四號函致被告，請
      求被告於次日提出系爭六項工程之損益推定及收支明細、財產明細，並請求被
      告於文到三日內支付應給付之坪林隧道二工程之工程技術協力費、渣料棄置工
      資、勞健保分擔費及南澳路基工程與東澳隧道工程之工程技術協力費計一千六
      百四十三萬九千六百七十一元。並主張於國開公司釐清全部帳冊前，該公司無
      再行出資之義務。
（二）被告委請聖青法律事務所以八十九年六月七日（八九）聖青字第０六０五號函
      致國開公司，略以被告前以同事務所八十九年五月二十三日（八九）聖青字第
      ０五一三號函請求國開公司依共同合作協議書第八條及細則第十一條之約定，
      於八十九年五月三十一日前給付坪林隧道二工程應分擔之出資額，否則被告即
      依法解除該二工程之共同合作協議。然國開公司迄未履行共同出資之義務，故
      依民法第二百五十四條之規定，以該函通知國開公司解除該二工程之共同合作
      協議。另以工程事務處理委任契約書，係雙方為共同合作損益分配，為供國開
      公司會計作業而訂定，本質係屬共同合作之盈餘分配，且須俟完工後始有所謂
      技術協力費之請求權等語，而否認國開公司關於工程技術協力費等費用之請求
      。
（三）國開公司委請律師於八十九年六月二十三日以臺北仁愛路（24支）郵局第四八
      二號存證信函函覆被告，略以：該公司並無被告所指違約情事，然同意解除該
      二項工程之契約關係，復請求被告應於七日內提出損益推定及收支明細、財產
      明細等資料，並給付技術協力服務費等相關款項，否則即解除與被告間其餘所
      有契約關係。嗣後國開公司並以八十九年六月十七日89國管備字第００一號備
      忘錄通知被告，調回國開公司為支援系爭六項工程所派遣之工程人員及資遣財
      務人員。
（四）被告委請聖青法律事務所以八十九年六月三十日（八九）聖青字第０六二七號
      函覆國開公司，略以被告於合作之始即依約定期提出各工程財產明細及帳目資
      料，並無國開公司所指之不依約提供之情形，並以若國開公司已無繼續履行關
      於南澳路基工程等四項工程之合作協議契約之意願，則亦同意終止合作契約關
      係。
（五）國開公司於八十九年八月十日委由律師以臺北仁愛路（24支）郵局第六二九號
      存證信函函覆被告，再度陳稱該公司並無違約情事，被告解除關於坪林隧道二
      工程之合作協議契約並不合法；惟仍同意合意解除。並以被告解除坪林隧道二
      工程共同合作協議契約之真意，亦及於解除該二工程之工作事務處理委任契約
      （因被告認工作事務處理委任契約係雙方為共同合作損益分配，為供國開公司
      會計作業而訂定，本質係屬共同合作契約之盈餘分配之約定，而為共同合作契
      約之補充而非另項契約），該公司亦同意解除。另主張被告遲不提出其餘四項
      工程之財產明細等資料，而主張解除其餘四項工程之合作協議契約及工作事務
      處理委任契約。
（六）被告再委由聖青法律事務所以八十九年九月十四號（八九）聖青字第０九０四
      號函覆國開公司，再次陳稱被告均已依約定期提出各工程之財產明細及帳目等
      資料，無違約情事，且並無國開公司所主張之技術協力費用等費用之請求權；
      另以同意終止與國開公司之合作契約關係等語。
四、依右開律師函及存證信函，被告與國開公司間，均指他方違約而主張解除契約，
    並稱己方並無違約情事，他方解除契約並不合法，而各執一詞；然對於系爭六項
    工程之共同合作契約及工程事務委任處理契約，復均主張同意解除或終止，則被
    告與國開公司間有終止或解除系爭六項工程之共同合作契約及工程事務委任處理
    契約之合意，應堪以認定。本院爰不再對被告與國開公司各自所為解除契約之主
    張是否合法，詳為審認。是本件首應認定之爭點，胥為被告與國開公司間之債權
    債務關係，是否因國開公司轉讓予原告，而得由原告向被告請求。查依國開公司
    與被告間就系爭六項工程所訂共同合作協議書第十五條，均約定「本協議書規定
    之權利與義務不得讓與第三人」，工程事務處理委任契約書第十一條亦均約定「
    非經甲、乙雙方互相同意，各自不得將本契約權利義務轉讓給第三人」，為兩造
    所不爭執。則依前開約定之文義解釋，國開公司本即不得將與被告間就上開契約
    之權利義務轉讓予第三人。就此原告主張上開契約解除或終止後，所生之回復原
    狀、返還不當得利或損害賠償之請求權均不受共同合作協議書第十五條及工程事
    務處理委任契約書第十一條之約束，國開公司轉讓如聲明所示之債權予原告，即
    屬合法云云。惟查，被告與國開公司間之所以於共同合作協議書第十五條及工程
    事務處理委任契約書第十一條約定非經被告與國開公司互相同意，不得將本契約
    權利義務轉讓予第三人，其約定之目的係在被告與國開公司係聯合承攬契約當事
    人，基於其間特殊信賴關係而訂定。因聯合承攬契約之契約當事人均不僅承擔自
    己之工程履約風險，且須負擔其他聯合承攬人之風險，始有此項禁止債權讓與之
    約定。就此原告亦自認此部分約定係為讓契約履行單純化，並著眼於兩造就工程
    方面之特殊經驗及信賴而立（本院九十一年十二月三日言詞辯論筆錄，本院卷第
    三００頁）。再者，被告與國開公司間共同合作協議書第十二條：「本企業體在
    每項工程竣工之時進行該工程之結算為原則。」，第十六條：「４、退出組織成
    員的出資應於結算時退還。但結算後有虧損時，從退出組織成員的出資扣除該成
    員退出前應負擔的金額後，方將餘額退還。５、結算後有盈餘時，此盈餘不分配
    與退出組織成員。」等約定觀之，即使國開公司因故退出（雙方解除或終止合作
    協議）與被告間聯合承攬關係，國開公司並不當然即可取回出資額，須俟工程完
    峻結算後始得為之。由前述被告與國開公司間禁止契約權利義務轉讓第三人約定
    之緣由，復於共同合作協議書第十六條就聯合承攬人退出聯合承攬時應如何結算
    出資額為進一步約定，若如原告所為國開公司與被告間之共同合作協議契約及工
    程事務處理委任契約解除或終止後，即不受禁止契約所生權利義務轉讓約定拘束
    之主張屬實，則於成員退出聯合承攬關係後，將因上開契約所生之權利益務關係
    （包括所衍生之不當得利、回復原狀或損害賠償請求權）轉讓予第三人，則第三
    人向被告請求，被告尚須俟各該項峻工，並與國開公司結算盈虧後，方得給付該
    受讓之第三人，徒將被告與國開公司間之權利義務關係複雜化，顯與被告與國開
    公司係基於特殊信賴關係，並為求契約履行單純化而為此項禁止轉讓約定之目的
    相悖。故應認被告與國開公司間之共同合作協議書第十五條及工程事務處理委任
    契約書第十一條，所為非經被告與國開公司互相同意，不得將本契約權利義務轉
    讓予第三人之約定，其本意應及於解除或終止各共同合作協議契約及工程事務處
    理委任契約後之各項返還出資、給付報酬或其他回復原狀、不當得利及損害賠償
    等請求權。故被告此項抗辯，堪可採信。
五、按債權人得將債權讓與於第三人。但依當事人之特約，不得讓與者，不在此限。
    為民法第二百九十四條第一項第二款所明定。本件原告主張國開公司將該公司對
    被告如聲明所示之債權，轉讓予原告，然因該等債權依被告與國開公司間有禁止
    債權讓與之約定，原告復未主張為善意之第三人，則國開公司與原告間之債權讓
    與行為，即屬無效（最高法院五十年台上字第五三九號判例意旨參照）。從而，
    原告主張自國開公司受讓該公司對被告如聲明所示之債權，而起訴請求被告給付
    一億六千九百九十二萬四千九百九十一元，及自八十九年十月八日起至清償日止
    ，按週年利率百分之五計算之利息，即無理由，應予駁回。原告之訴既經駁回，
    則假執行之聲請亦失所附麗，應併駁回之。
六、本件事證已臻明確，兩造所為其餘攻擊防禦方法及舉證，經核與結論不生影響，
    爰不一一論列，併予敘明。
七、結論：原告之訴為無理由，依民事訴訟法第三百八十五條第一項前段、第七十八
    條判決如主文。
中      華      民      國    九十二    年      八      月    二十六    日
                                臺灣宜蘭地方法院民事庭
~B法     官  張軒豪
右為正本係照原本作成。
如對本判決上訴，須於判決送達後廿日內向本院提出上訴狀。
中      華      民      國    九十二    年      八      月    二十六    日
~B法院書記官  廖穎穗


司法院資訊處製作；財團法人民間司法改革基金會備份。
